臺灣板橋地方法院刑事判決　　　　　　　 94年度訴字第940號
公　訴　人　臺灣板橋地方法院檢察署檢察官
被　　　告　甲○○
上列被告因違反毒品危害防制條例案件，經檢察官提起公訴（94
年度毒偵字第2269號），本院判決如下：
    主  文
甲○○施用第一級毒品，累犯，處有期徒刑壹年。
    事  實
一、甲○○前於民國88年間因施用毒品，經臺灣臺北地方法院以
    88年度毒聲字第2454號裁定送觀察、勒戒後，認有繼續施用
    毒品傾向，經同法院以88年度毒聲字第2775號裁定令入戒治
    處所施以強制戒治，於89年5 月18日停止戒治所餘戒治期間
    交付保護管束而釋放出所，嗣保護管束期滿執行完畢，經臺
    灣臺北地方法院檢察署檢察官以89年度戒毒偵字第352 號為
    不起訴處分確定。又因施用第一、二級毒品，經本院以90年
    度毒聲字第2717號裁定令入戒治處所施以強制戒治，於91年
    7 月1 日執行完畢釋放，此部分施用毒品犯行，並經本院以
    90年度訴第1348號判決分別判處有期徒刑10月、7 月，並定
    應執行有期徒刑1 年2 月確定，於93年3 月29日縮刑期滿執
    行完畢。
二、猶不知悔改，基於施用第一級毒品海洛因之犯意，於強制戒
    治執行完畢釋放後5 年內之94年2 月15日22時24分許為警採
    尿前26小時內之某時，在不詳處所，施用第一級毒品海洛因
    1 次，於94年2 月15日22時24分許，為警通知採尿送驗呈嗎
    啡類藥物陽性反應，始悉上情。
三、案經臺北市政府警察局萬華分局報請臺灣板橋地方法院檢察
    署檢察官偵查起訴。
    理  由
一、訊據被告甲○○矢口否認有何施用第一級毒品海洛因之犯行
    ，辯稱：伊每個月均準時向警方報到採尿，確實未施用海洛
    因，不知為何檢驗結果呈陽性反應云云。惟查：被告於94年
    2 月15日22時24分許，為警通知到案後所排放尿液經採樣送
    請臺灣尖端先進生技醫藥股份有限公司以EIA 酵素免疫分析
    法初步檢驗，再以GC/MS 氣相層析質譜儀法確認檢驗，確呈
    嗎啡類藥物陽性反應，有該公司94年3 月1 日濫用藥物檢驗
    報告1 紙附卷可稽。按海洛因經注射或吸入人體後，約百分
    之八十於24小時內自尿中排出，一般而言，尿液中能否驗出
    嗎啡陽性反應與其投與量、投與途徑、採尿時間、個人體質
    及檢測方法之靈敏度有關，國外曾有文獻報導注射6 毫克海
    洛因鹽酸鹽，其代謝物嗎啡之平均可檢出時限約為26小時，
    業經行政院衛生署藥物食品檢驗局於81年9 月8 日以藥檢壹
    字第8114885 號函述綦詳。再參諸海洛因係由嗎啡經化學合
    成之半人工合成品，其毒性倍於嗎啡，其施打或吸食後經人
    體代謝作用而分解成毒性較低之嗎啡，而於尿液中被檢測出
    ，故吸食或施打海洛因或嗎啡在尿液中均以嗎啡形態被檢測
    出，此為本院職務上已知之事實；復觀以目前一般常見施用
    之第一級毒品皆係海洛因，甚少有施用鴉片或嗎啡者之常情
    ，則被告所施用之毒品應係海洛因之事實，亦堪認定。綜上
    ，被告前開所採尿液已經檢驗機構以精密之氣相層析質譜儀
    分析法確認，檢驗結果呈嗎啡類藥物陽性反應，顯見被告在
    前開為警採尿前26小時內之某時點，確有施用第一級毒品海
    洛因之事實甚明，被告猶空言否認並聲請再將當時所採集之
    尿液送其他機關鑑定云云，核無必要，其前開所辯，要屬卸
    責之詞，不足採信。再被告有如事實一所示之觀察、勒戒及
    強制戒治之情，亦有臺灣高等法院被告前案紀錄表1 份在卷
    可佐，其於強制戒治執行完畢釋放後，5 年內再犯本件施用
    第一級毒品之罪。事證明確，被告犯行堪以認定，應依法論
    科。
三、查海洛因係毒品危害防制條例第2 條第2 項第1 款所稱之第
    一級毒品。核被告施用第一級毒品海洛因之行為，係犯同條
    例第10條第1 項之施用第一級毒品罪。其持有第一級毒品海
    洛因之低度行為，為施用之高度行為所吸收，不另論罪。又
    被告前因違反毒品危害防制條例案件，經本院以90年度訴第
    1348號判決分別判處有期徒刑10月、7 月，並定應執行有期
    徒刑1 年2 月確定，於93年3 月29日縮刑期滿執行完畢，有
    卷附之臺灣高等法院被告前案紀錄表可佐，其於有期徒刑執
    行完畢後，5 年內再犯本件有期徒刑以上之罪，為累犯，應
    依刑法第47條之規定，加重其刑。爰審酌被告前已因施用毒
    品，獲得不起訴處分之寬典，並曾經法院判處罪刑確定，仍
    無法戒絕毒癮，再次漠視法令禁制而犯本罪，惟其施用毒品
    所生危害，實以自戕身心健康為主，對於他人生命、身體、
    財產等法益，尚無明顯而重大之實害，且其犯後未能坦承犯
    行之態度等一切情狀，量處如主文所示之刑，以示懲儆。
據上論斷，應依刑事訴訟法第299 條第1 項前段，毒品危害防制
條例第10條第1 項，刑法第11條前段、第47條，判決如主文。
本案經檢察官魏正杰到庭執行職務。
中　　華　　民　　國　　94　　年　　7 　　月　　29　　日
                  刑事第四庭    審判長法　官  李麗玲
                                      法  官  黎錦福
                                      法  官  鄧雅心
以上正本證明與原本無異。
如不服本判決應於送達後10日內向本院提出上訴狀。
                                      書記官　黃美雲
中　　華　　民　　國　　94　　年　　7 　　月　　29　　日
附錄本案論罪科刑法條
毒品危害防制條例第10條
施用第一級毒品者，處6 月以上5 年以下有期徒刑。
施用第二級毒品者，處3 年以下有期徒刑。
